# 陈版：外资撤出税收问题

提问人：zhukui_2011 时间：2010-12-02 16:24:14
陈版：请问外资撤出后以前购买的国产设备所享受的税收优惠现在要补缴吗，有条文规定吗？谢谢

回答人：chenyiwei
增值税方面，可参考《关于海南普利制药有限公司采购国产设备退税问题的批复》（国税函[2004]1365号）。所得税方面似乎没有查见在此类情况下对于已经抵免的税款仅仅因为企业性质的改变而予以追缴的规定。